臺灣臺北地方法院交通事件裁定　　　　　96年度交聲字第87號
異議人即
受處分人　乙○○
上列異議人即受處分人因違反道路交通管理處罰條例案件，對於
臺北市交通事件裁決所中華民國95年12月5日所為之處分（原處
分案號：北市裁四字第裁22-AEB943211號），聲明異議，本院裁
定如下：
    主  文
異議駁回。
    理  由
一、按汽車駕駛人駕駛汽車有不遵守道路交通標誌、標線、號誌
    ，而道路交通管理處罰條例第二章各條無處罰之規定者，處
    新臺幣（下同）九百元以上一千八百元以下罰鍰，道路交通
    管理處罰條例第六十條第二項第三款定有明文。次按行人專
    用標誌，用以告示該段道路專供行人通行，任何車輛不准進
    入，設於該路段起點顯明之處；又道路專行車輛標誌，用以
    告示前段道路專供指定之車輛通行，不准其他車輛及行人進
    入，設於該路段起點顯明之處，道路交通標誌標線號誌設置
    規則第六十七條、第六十八條定有明文，換言之，同時設置
    有行人專用及腳踏車專行用標誌之道路，即意謂其他車輛均
    不得進入，至為明確。又按行為人有道路交通管理處罰條例
    之情形者，應填製舉發違反道路交通管理事件通知單（以下
    簡稱舉發通知單），並於被通知人欄予以勾記，其通知聯依
    下列規定辦理：一、當場舉發者，應填記駕駛人或行為人姓
    名、性別、出生年月日、地址、身分證統一編號及車主姓名
    、地址、車牌號碼、車輛種類。被查獲之駕駛人或行為人為
    受處分人時，應於填記通知單後將通知聯交付該駕駛人或行
    為人簽名或蓋章收受之；拒絕簽章者，仍應將通知聯交付該
    駕駛人或行為人收受，並記明其事由及交付之時間；拒絕收
    受者，應告知其應到案時間及處所，並記明事由與告知事項
    ，視為已收受，違反道路交通管理事件統一裁罰基準及處理
    細則第十一條第一項第一款亦定有明文。
二、本件異議人即受處分人乙○○於民國九十五年八月二十日下
    午三時三十分許，駕駛其所有車牌號碼ＥＨ─七八六七號自
    用小客車駛入設置有行人專用及腳踏車專行用標誌之馬場町
    河濱紀念公園內道路，為在該處執勤之臺北市政府警察局萬
    華分局青年路派出所員警甲○○發現，以受處分人有違反禁
    止進入標誌行駛之違規行為當場掣單舉發，惟因受處分人拒
    絕簽收，經員警在舉發通知單上載明事由並告知應到案之日
    期、處所後，視為業已收受。嗣受處分人逾應到案日期三十
    日以上向原處分機關提出申訴，原處分機關函請舉發單位調
    查結果，仍認受處分人有上開違規行為，乃依道路交通管理
    處罰條例第六十條第二項第三款以及違反道路交通管理事件
    統一裁罰基準表等規定，裁處受處分人罰鍰最高額一千八百
    元。
三、訊據受處分人固坦承於九十五年八月二十日下午三時三十分
    許，駕駛其所有車牌號碼ＥＨ─七八六七號自小客車，駛入
    設置有行人專用及腳踏車專行用標誌之馬場町河濱紀念公園
    等情，惟否認有何駕駛汽車不遵守道路交通標誌、標線、號
    誌之違規行為，辯稱：於行使時未見有禁止汽車通行標誌，
    且舉發員警並未告知應到案時間、地點等語。經查：
（一）受處分人於上述時、地駕駛車ＥＨ─七八六七號自用小客
      車行使於行人專用及腳踏車專行用道之違規事實，業據證
      人即舉發員警甲○○於本院九十六年二月二日調查時，以
      具結擔保其供述之真實性並在負擔偽證罪之心理處罰狀態
      下供稱：「（舉發經過？）詳細日期我忘了，如果沒有記
      載錯誤的話是下午三點到五點的勤務，當時我簽巡邏箱至
      馬場町公園，發現當事人駕駛自小客車在籃球場附近，依
      權責告發，那裡是禁止車輛進入的地方，是自行車專用道
      ，我是舉發他汽車行駛自行車專用道。．．．（受處分人
      行駛的路線是否看不到自行車專用道標誌？）進入專用道
      只有一個路口，不可能從其他路進來，一定看得到標誌。
      」（見本院該日訊問筆錄）等語明確。受處分人尚不得因
      誤闖正要自行離去等語而免除其違規責任。
（二）又受處分人行經之上述路段，為行人專用及腳踏車專行車
      道，為受處分人所坦承，且有該路段設有行人專用及道路
      專行車輛標誌之照片附卷可參，是以依據上述道路交通標
      誌標線號誌設置規則第六十七條、第六十八條之規定，其
      他車輛自不得進入，無須另設禁止汽車通行標誌。且受處
      分人於舉發當時因拒絕簽收舉發通知單，經舉發員警告知
      受處分人應到案時間及處所，並記明事由與告知事項等情
      ，復經證人甲○○證述：「（提示舉發通知單，這是你當
      時所開的舉發單？）是的。（受處分人當時有無簽收？）
      沒有簽收。（你做什麼處理？）在其上記載當事人拒絕簽
      收，並告知到案時間、地點，我們就直接把該罰單送我們
      分局交通組。」（同上筆錄）等語在卷，並有本件舉發通
      知單一紙附卷足參。衡以證人甲○○乃為原處分機關所認
      定受處分人有上開違規行為之原證人，其並到庭在本院法
      官面前以言詞供述本件訴訟上之待證事實－即受處分人有
      上揭違規及拒絕簽收之事實，因證人所言詳實，本院由其
      上開供述已得有受處分人確有上述違規行為之心證，且於
      本件卷存證據資料內並無任何積極證據足以證明證人上揭
      供述係屬虛偽，亦無有足以令人顯信供述為不可採之品性
      證據或前科證據存在，本院自不得僅以證人為本件開單告
      發受處分人之員警而全盤抹煞其在訴訟上所具有之原證人
      資格。從而受處分人既未就執勤員警之舉發有誤提出相關
      證據以供調查，本院經查亦無任何證據足資證明其有捏造
      事實違法取締之情事，自足認證人之證述為可採。受處分
      人上述所辯，不足為其有利之認定。本件事證明確，受處
      分人駕駛前揭汽車未遵守道路交通標誌指示之違規行為，
      堪予認定。
四、綜上所述，受處分人確有駕駛汽車不遵守道路交通標誌之違
    規行為，原處分機關因而依道路交通管理處罰條例第六十條
    第二項第三款、違反道路交通管理事件統一裁罰基準表規定
    ，裁處異議人罰鍰最高額一千八百元，經核其認事用法，俱
    無違誤，異議人指摘原處分不當，求予撤銷免罰，為無理由
    ，應予駁回。
五、據上論斷，應依道路交通案件處理辦法第十九條，裁定如主
    文。
中　　華　　民　　國　　96　　年　　3 　　月　　30　　日
　　　　　　　　　交通法庭法  官 胡宗淦
以上正本證明與原本無異。
如不服本裁定，應於送達後5日內，向本院提出抗告狀。
                          書記官 張耀鴻
中　　華　　民　　國　　96　　年　　4 　　月　　2 　　日
